【裁判字號】    99,上易,1065
【裁判日期】    991223
【裁判案由】    詐欺
【裁判全文】
臺灣高等法院高雄分院刑事判決        99年度上易字第1065號
上  訴  人  臺灣高雄地方法院檢察署檢察官
上  訴  人
即  被  告  邱聖哲
被      告  胡伯毅
被      告  杜鈺婷原名杜孟婷.
上列上訴人邱聖哲因詐欺案件，不服臺灣高雄地方法院99年度易
字第1323號中華民國99年9 月20日第一審判決（起訴案號：臺灣
高雄地方法院檢察署98年度偵字第32282 號，併辦案號：臺灣臺
南地方法院檢察署99年度偵字第8342號）；暨上訴人臺灣高雄地
方法院檢察署檢察官因被告胡伯毅、杜鈺婷詐欺案件，不服臺灣
高雄地方法院99年度易字第1323號中華民國99年8 月17日第一審
判決（起訴及併辦案號：臺灣高雄地方法院檢察署98年度偵字第
32 282號、99年度偵字第15645 號），提起上訴，本院判決如下
：
     主  文
上訴駁回。
     事  實
一、邱聖哲、胡伯毅均知目前國內社會上層出不窮之詐欺案件，
    不法份子為避免執法人員追查及處罰，經常利用他人之帳戶
    轉帳，以確保犯罪所得並掩人耳目，若有不明人士蒐集他人
    帳戶、提款卡、印章、密碼等物，常與財產犯罪有密切關連
    。然邱聖哲竟基於縱有人持其所有之帳戶作為詐欺之犯罪工
    具，亦不違背其本意之幫助詐欺犯意，於民國98年6 月10至
    同年6 月17日前某日，在不詳地點，將其所有之遠東銀行五
    福分行（下簡稱遠東銀五福分行）帳號00000000000000號帳
    戶，及中華郵政股份有限公司台南永樂郵局（簡稱：台南永
    樂郵局）帳號0000000 帳戶之存摺、提款卡（含密碼）等物
    交予姓名年籍不詳之成年男子。胡伯毅亦基於縱有人持其所
    有之帳戶作為詐欺之犯罪工具，也不違背其本意之幫助詐欺
    犯意，於98年6 月15日，在高雄市○○○路與中山路口，將
    其所有之中國信託商業銀行鳳山分行（簡稱：中信銀鳳山分
    行）帳號000000000000號帳戶之存摺、金融卡（含密碼）等
    物，交予年籍不詳之陸先生。
二、杜鈺婷雖可預見提供行動電話門號予不認識之他人使用，可
    能遭詐騙集團用作財產犯罪工具，而一般人取得他人行動電
    話門號之目的在於掩飾犯行不易遭人追查，其對於提供他人
    行動電話門號，雖無他人必持以犯罪之確信，但仍基於縱若
    有人持以犯罪亦無違反其本意之幫助他人遂行詐欺取財之不
    確定犯意，於98年6 月7 日，前往高雄市樹德家商附近之「
    威寶電信」申辦門號0000000000號行動電話，並以新臺幣（
    下同）1800元代價，售予真實姓名年籍不詳之詐騙集團成員
    。
三、嗣詐騙集團成員竟圖自己不法所有，基於詐欺取財之故意，
    利用前開胡伯毅、邱聖哲之帳戶及杜鈺婷之行動電話門號，
    於下列所示之時間，為下列之詐欺行為：
(一)、於98年5 月29日至同年6 月17日間，由不詳人士，佯裝金管
    局人員，撥打電話向梁懋澤佯稱：梁懋澤提款卡涉嫌侵犯金
    融體系，須依指示以提款卡，在自動櫃員機操作查詢等語。
    致梁懋澤信以為真而陷於錯誤，於98年6 月17日，以其所有
    提款卡，依指示在新竹地區操作自動櫃員機或語音轉帳，先
    後轉帳20000 元、80000 元至邱聖哲之上開遠東銀五福分行
    帳戶及轉帳20000 元、80000 元至邱聖哲之上開台南永樂郵
    局帳戶，旋遭提領一空。
(二)、於96年6 月18日晚上8 時許，由不詳之女子，利用杜鈺婷上
    開0000000000撥打電話，向黃吉成佯稱：可與黃吉成進行援
    交等語，致黃吉成信以為真而陷於錯誤，依指示確認身分自
    當日晚上11時53分許起，至翌日（即99年6 月19日）凌晨0
    時52分許間，前往嘉義市○區○○路彰化銀行及同市○○○
    路中國信託銀行操作自動櫃員機，分別匯款70000 元至胡伯
    毅所有之前開中信銀鳳山分行帳戶；及轉帳29983 、29983
    元至邱聖哲之上開遠東銀五福分行帳戶（另有轉帳618 元，
    但未成功匯入帳戶內），所匯入之款項旋遭提領一空。
(三)、由不詳之女子，以網路SKYPE 聊天之方式，稱欲與謝東贏援
    交，但須至提款機確認身分等事由，致謝東贏信以為真而陷
    於錯誤，依指示自98年月6 日6 日起陸續匯款至指定之帳戶
    ，並於98年6 月18日某時許，依指示前往兆豐國際商業銀行
    豐原分行，以臨櫃轉帳之方式，匯款120000元至胡伯毅之前
    開中信銀鳳山分行帳戶，旋遭提領一空。
四、案經黃吉成訴由高雄市政府警察局鹽埕分局，及謝東贏訴由
    台中縣政府警察局豐原分局，報請臺灣臺灣高雄地方法院檢
    察署檢察官偵查起訴、移送併案審理。暨梁懋澤訴由台中市
    政府警察局第五分局報告臺灣台中地方法院檢察署檢察官偵
    查後移轉臺灣臺南地方法院檢察署檢察官移送併案審理。
    理  由
壹、證據能力部分：
一、刑事訴訟法第159 條之5 第1 項明定：「被告以外之人於審
    判外之陳述，雖不符前4 條之規定，而經當事人於審判程序
    同意作為證據，法院審酌該言詞陳述或書面陳述作成時之情
    況，認為適當者，亦得為證據。」，就被害人黃吉成、謝東
    贏、梁懋澤於警訊之陳述，檢察官及被告均已同意有證據能
    力，並捨棄對質詰問權。審理時又未提及於警訊時有何不法
    取供之情形，亦無證據顯示黃吉成、謝東贏、梁懋澤之上開
    陳述係遭受強暴、脅迫、詐欺、利誘等外力干擾情形，或在
    影響其心理狀況致妨礙其自由陳述等不可信之情況下所為，
    且非證明力顯然過低，本院認為適當作為證據，自有證據能
    力。
二、又本判決書所引用屬於非供述證據之文書物證，既無證據證
    明上開證據係公務員違背法定程序所取得，檢察官、被告亦
    未爭執各該證物之證據能力，本院審酌前揭證據並非公務員
    違背法定程序所取得，亦無顯有不可信之情況，依刑事訴訟
    法第158 條之4 反面解釋，應認均有證據能力。
貳、實體部分：
一、上開事實，業據被告杜鈺婷於原審及本院審理時坦承不諱，
    核與證人即被害人黃吉成於警詢中所證相符，並有黃吉成提
    出之彰化銀行及中國信託銀行之自動櫃員機交易明細表、通
    聯調閱查詢單（門號持有人杜鈺婷）、遠東銀行98年9 月24
    日98遠銀詢字第0001221 號函（含邱聖哲之存款開戶總約定
    書、存摺往來明細分戶帳、個人基本資料）、中國信託銀行
    98年7 月3 日中信銀字第09822271208308號函及99年2 月10
    日中信銀字第09822271202812號函（含胡伯毅開戶資料、帳
    戶歷史交易查詢資料）在卷可憑，足認被告杜鈺婷之自白與
    事實相符，本案事證明確，被告杜鈺婷之犯行足堪認定，應
    依法論科。
二、訊據被告胡伯毅、邱聖哲，對渠等之上開帳戶，分別經詐欺
    集團使用作為行騙時之人頭帳戶，致被害人黃吉成、謝東贏
    、梁懋澤先後匯款至各該帳戶等事實，並不爭執；被告胡伯
    毅並坦承其確有將上開中信銀鳳山分行帳戶之提款卡密碼等
    物交予他人無訛。惟被告胡伯毅、邱聖哲於本院審理時，均
    矢口否認犯罪。被告邱聖哲辯稱：98年6 月10日開戶後，我
    把前開存摺等物，放在機車置物箱，機車是停放在租屋處樓
    下，不知何時遭竊，我是要去領父母親給的零用錢時，到置
    物箱拿取，發現存摺不見，因此於98年6 月19日前往警局備
    案，並向銀行辦理掛失云云。另被告胡伯則辯稱：當時我雖
    有說作，但我想要另外應徵工作擔任旅遊社載客往返車站、
    機場的司機，對方要我提供存摺以便匯薪資。又因為我下班
    時，對方跟我說旅遊社已經休息了，所以第一次見面就相約
    於晚上近十點左右在高雄市○○○路與中山路口見面。但我
    只將存摺影本及提款卡給對方。所以我末曾去過對方公司，
    也未見到該公司的車輛。隔天對方來電要求我提供密碼，說
    要測試我的帳戶是否為人頭帳戶及會不會被凍結，我才將密
    碼給對方云云。
三、被告胡伯毅部分，經查：
１、被害人黃吉成、謝東贏分別因遭詐騙集團以上開方式行騙，
    致存匯前開款項到被告胡伯毅之中信銀鳳山分行帳戶內，所
    匯款項並均經提領等情，業經黃吉成、謝東贏於警詢中分別
    指訴明確，且謝東贏提出之兆豐國際商業銀行國內匯款申請
    書影本1 紙、黃吉成提出之彰化銀行及中國信託銀行之自動
    櫃員機交易明細表、通聯調閱查詢單（門號持有人杜鈺婷）
    、中國信託銀行98年7 月3 日中信銀字第09822271208308號
    函及99年2 月10日中信銀字第09822271202812號函（含胡伯
    毅開戶資料、帳戶歷史交易查詢資料）在卷可憑，足認被告
    胡伯毅之上開帳戶，業經詐騙集團成員利用，作為詐騙被害
    人黃吉成、謝東贏時之人頭帳戶無誤。
２、被告胡伯毅雖稱：其因為應徵旅遊社運輸司機的工作受騙，
    而交付系爭帳戶之提款卡等物予對方云云。然被告未曾到過
    所應徵的公司，只在路邊面試及應徵工作，甚至尚未上班就
    在第一次見面時將帳戶提款卡等物交予對方，實違常情，原
    難遽信其所稱應徵司機等語為真。況且，被告於警訊時所提
    出之廣告網頁係載明「司機多名（對八大敏感都勿試）」（
    豐原警卷32頁），而非嗣於本院審理時所翻稱之「旅遊社駕
    客返往機場的司機」，實足認被告應可預見對方收取系爭帳
    戶存摺等物，係意在從事不法用途。其次，社會上利用人頭
    帳戶遂行詐欺犯罪之案件眾多，已廣為大眾媒體所報導，政
    府機關亦不斷透過媒體，加強宣導民眾防範詐騙之知識，依
    社會一般人之智識程度與生活經驗，對於不熟識之人要求提
    供自己之金融帳戶提款卡及提款密碼，均能預見顯係為取得
    人頭帳戶供作犯罪工具使用，已屬一般社會常識。本案被告
    之學歷為大專畢業，交付系爭帳戶提款卡時已28歲，並具相
    當之工作經驗，故被告應能預見將提款卡及密碼交予不熟識
    之人使用，可能遭利用作為詐欺犯罪之人頭帳戶。然「系爭
    帳戶於97年7 月21日提領500 元後僅餘75元，此後至98年6
    月18日被害人謝東贏匯入款項之時止」（參豐原警卷21頁之
    帳戶明細）。再參酌被告於本院審理時自承，其以前有找過
    工作並無有在路口應徵之情形，及自承：「當時我有想到說
    帳戶裡面的錢，最倒霉就是被對方領走，但我裡面已經沒有
    多少錢」、「當時我就裝傻，沒有給他密碼，只有給他存摺
    影本還有提款卡這些，我就想說既然我沒有給他密碼，對方
    頂多知道我的帳號而已，到了隔天他打電話來跟我說要密碼
    ，對方跟我說要測是我的帳戶會不會被凍結，我就回答對方
    我的帳戶是很清白的，我就想說帳戶裡面只剩下五十幾元，
    不至於被騙太多錢，所以就給他密碼。」、「我想說他可能
    是要裡面的金錢而已，之後我想說裡面只剩下不到壹佰元。
    、「（你的意思是說要騙也不會騙到你？）我是想說如果你
    要裡面的錢的話，裡面也剩下不到壹佰元。」等語，則縱使
    認被告係因應徵司機而與對方見面，仍足認在對方要求提供
    帳戶時，被告心知所謂司機工作測試帳戶極可能只是謊言，
    惟被告竟仍刻意選擇長期未用且幾無餘款之系爭帳戶提供予
    他人，及告知正確的提款卡之密碼，則被告有幫助詐欺之不
    確定故意，至為灼然。
３、綜上所述，本案事證明確，被告胡伯毅之犯行足堪認定，應
    依法論科。
四、又被告邱聖哲部分，經查：
１、被告邱聖哲之前開遠東銀行及台南永樂郵局帳戶，確實遭利
    用作為詐騙之匯款帳戶，並致被害人梁懋澤遭詐騙匯款2000
    00元，被害人黃吉成則遭詐騙匯款59966 元等情，業據被害
    人梁懋澤、黃吉成於警詢時證述明確，復黃吉成提出之彰化
    銀行及中國信託銀行之自動櫃員機交易明細表梁懋澤提出之
    中國信託銀行之自動櫃員機交易明細表、被告邱聖哲之遠東
    銀行存款開戶總約定書、遠東銀行存摺往來明細分戶帳、台
    南永樂郵局帳戶歷史交易清單、嘉義市政府警察局第二分局
    南門派出所受理詐騙帳戶通報警示簡便格式、內政部警政署
    反詐騙案件紀錄表、保安警察第二總隊第三大隊第一中隊受
    理詐騙帳戶通報警示簡便格式表、通聯調閱查詢單（門號持
    有人杜鈺婷）、中國信託銀行98年7 月3 日中信銀字第0982
    2271208308號函及99年2 月10日中信銀字第09822271202812
    號函（含胡伯毅開戶資料、帳戶歷史交易查詢資料）在卷可
    憑，足認被告邱聖哲之上開帳戶，業經詐騙集團成員利用，
    作為詐騙被害人之人頭帳戶無訛。
２、被告邱聖哲雖辯稱：為供薪資轉帳才於98年6 月10日辦理遠
    東銀行之帳戶，而系爭2 個帳戶之提款卡等物確係於機車物
    箱中遺失，伊要去領父母親所給的零用錢，才發現存摺、提
    款卡不見，當天即前往警局備案，並向銀行辦理掛失手續等
    語（見98偵32282 號卷53頁、原審易字卷32頁）云云，然：
    (1)、被告雖稱為供薪資轉帳才於98年6 月10日申辦遠東銀行
        帳戶，然當時被告既尚有台南永樂郵局之帳戶，是否確
        有重新申辦遠東銀行之帳戶，原即有疑。況且經原審詢
        以究係受僱何公司、何廠商，被告均未能說明，甚且表
        示工作還沒有談成等語（參原審卷68頁），而於本院審
        理時又稱：「（究竟是哪家公司要你辦理遠東銀行的帳
        號？你講的出來，法院就函查）我不知道是哪一家公司
        。」等語，實難認被告所辯為真。再觀之原審所函調之
        勞工保險被保險人投保資料表所示，被告於98年4 月27
        日退保後，同年7 月10日再次加保，前後所受僱之公司
        （即投保單位），均係台灣班尼頓貿易股份有限公司（
        參原審審易卷23、24頁），益證被告於98年6 月10日時
        ，並無另行申請帳戶銀行以供薪資匯入之需要。從而，
        被告辯稱，因工作之需，而申辦遠東銀行帳戶云云，顯
        屬無稽。
    (2)、被告邱聖哲於98年6 月19日下午4 至6 時之間，到高雄
        市政府警察局鼓山分局備案，有該局員警工作記錄簿乙
        紙在卷可證（參98偵32282 卷57頁）。而系爭台南永樂
        郵局帳戶於98年6 月10日提領2000元後，僅結餘存款50
        元，之後直至98年6 月17日才又由被害人梁懋澤匯款至
        該帳戶內（參台中市警五分局卷78頁）。而遠東銀五福
        分行係於98年6 月10日存入100 元開後，直至同年6 月
        17日梁懋澤匯款至該帳戶之前，均無交易紀錄（台中市
        警五分局卷83頁），是該二帳戶幾無餘款。再則，自98
        年6 月10日起至同年月19日被告至警局備案之時止，除
        本案之被害人外，亦無其他款項匯入，該段時間被告又
        無工作，自無薪資匯入，是自6 月10日後迄於備案之前
        ，根本無匯款入內之可能，被告豈有因需提款而發現帳
        戶已遺失之可能。況且，依卷附之被告郵局帳戶歷史交
        易清單可知（台中市警局五分局卷76至79頁），於6 月
        10日前，郵局帳戶之存款金額多非仟元之整數金額，與
        一般父母匯款給兒女之情況有別，該郵局帳戶應係被告
        打工時之薪資帳戶甚明，從而被告辯稱係因要提領款項
        才發現存摺、提款卡遭竊云云，顯與事實不符。
    (3)、再則，被告之帳戶存摺等物若果係遺失，衡諸常情，理
        應在發現自己存摺、提款卡等物遺失後，立即向銀行郵
        局掛失停用及報警處理，以防帳戶遭他人不法使用，然
        被告竟直至98年6 月19日才至警局備案。本院審理時，
        被告更曾自承：「（是在本案發生多久前遺失的？）我
        是六月十九日去備案的，六月十九日發現的。（六月十
        九日之前多久發現的？）大概四、到五天」等語，是被
        告未積極為上開掛失停用及報警行為，亦顯與常情有違
        。
    (4)、而一般人使用金融帳戶提款之習慣，為避免遺失存摺或
        提款卡時，帳戶內之存款遭人盜領及帳戶遭他人不法使
        用，通常均將提款卡、存摺與密碼分別存放，不至於將
        密碼記載於存摺、提款卡上或與存摺、提款卡同處存放
        ，否則密碼之設定即失其意義，此乃眾所週知之事。再
        者，設定提款卡密碼，衡諸常情，通常亦多以自己熟記
        之號碼為之以避免遺忘，且縱使被告仍有遺忘密碼之虞
        ，亦當係在其他物體上註記備忘及與存摺、提款卡不同
        處置放，當無將密碼書寫在提款卡、存摺上或一併攜帶
        ，而任他人得輕易知悉之理。況被告已稱其密碼係參考
        身分證字號，衡情自無再將密碼寫在提款卡等物或隨身
        攜帶之必要，益徵被告上揭所辯，實與常情大相悖離，
        難以採信。
    (5)、另自詐欺集團之角度衡酌，渠等既知利用他人之帳戶掩
        飾犯罪所得，當知社會上一般正常之人如帳戶存摺、提
        款卡及密碼等物遺失，為防止拾得或竊得之人盜領其存
        款或做為不法使用而徒增訟累，必於發現後立即報警及
        向金融機構辦理掛失止付，在此情形下，如仍以該帳戶
        作為犯罪工具，則在渠等向他人詐騙，並誘使被害人將
        款項匯入該帳戶後，極有可能因帳戶所有人掛失止付而
        無法提領，則渠等大費周章從事於犯罪之行為，甘冒犯
        罪後遭追訴、處罰之風險，卻只能平白無故替原帳戶所
        有人匯入金錢，而無法得償犯罪之目的，是以詐欺集團
        若非確定該帳戶所有人不會報警及掛失止付，以確定渠
        等能自由使用該帳戶提款、轉帳，當不至於以該帳戶從
        事犯罪，而詐欺集團此等確信，在該帳戶係拾得、竊得
        之情形，殊無發生之可能。
    (6)、稽諸前揭說明，被告所辯遺失云云，並無足採。系爭帳
        戶應係經被告提供予不詳年籍之人使用無訛。
３、按金融帳戶為個人之理財工具，而政府開放金融業申請設立
    後，金融機構大量增加，一般民眾皆可以存入最低開戶金額
    之方式自由申請開設金融帳戶，並無任何特殊之限制，因此
    一般人申請存款帳戶極為容易而便利，且得同時在不同金融
    機構申請多數存款帳戶使用，並無使用他人帳戶之必要，此
    為一般日常生活所熟知之常識，故除非充作犯罪使用，並藉
    此躲避警方追緝，一般正常使用之存款帳戶，並無向他人借
    用、租用或購買帳戶存摺、提款卡等物之必要，亦應為一般
    生活所應有之認知。何況，金融存款帳戶，攸關存戶個人財
    產權益，專屬性甚高，衡諸常理，若非與本人有密切關係，
    不可能提供個人帳戶供他人使用，縱有交付個人帳戶予他人
    使用之特殊情形，亦必會瞭解他人使用帳戶之目的始行提供
    ，參以坊間報章雜誌及新聞媒體，對於以簡訊、電話等方式
    通知中獎或如退稅、佯裝檢警執法人員、網上購物轉帳匯款
    等其他類似之不法詐騙方法及詐欺集團經常收購他人存款帳
    戶，以隱匿渠等詐欺取財犯罪之不法行徑，規避檢警等執法
    人員之查緝，類此在社會上層出不窮之案件，亦迭經報導及
    再三批露，被告為成年人，並有工作經驗，對此社會現狀，
    當難諉為不知，足認其確有幫助他人實施詐欺犯罪之不確定
    故意甚明。
５、綜上，被告主觀上有幫助他人詐欺取財之不確定故意，且被
    害人梁懋澤、黃吉成，亦因受詐騙而有匯款或經其他帳戶再
    轉匯至系爭高雄銀行帳戶內等事實，事證明確，被告邱聖哲
    之犯行洵堪認定，應依法論科。
五、按刑法上之幫助犯，係對於犯罪與正犯有共同之認識，而以
    幫助之意思，對於正犯資以助力，而未參與實施犯罪之行為
    者而言（最高法院75年度台上字第1509號、84年度台上字第
    5998號、88年度台上字第1270號判決參照）。是如未參與實
    施犯罪構成要件之行為，僅係出於幫助之意思提供助力，則
    屬幫助犯，而非共同正犯。查本件被告胡伯毅、邱聖哲提供
    帳戶、被告杜鈺婷提供行動電話門號予他人使用，使他人得
    基於詐欺取財之犯意，向被害人施用詐術，致使被害人陷於
    錯誤而交付款項，以遂行詐欺取財之犯行，被告胡伯毅、邱
    聖哲、杜鈺婷之行為，並不等同於向被害人施以欺罔之詐術
    行為。此外，復無其他證據證明被告3 人有參與詐欺取財犯
    行之構成要件行為。故核被告胡伯毅、邱聖哲、杜鈺婷3 人
    所為，均係犯刑法第30條第1 項前段、第339 條第1 項之幫
    助詐欺取財罪，應依同法第30條第2 項規定，按正犯之刑減
    輕之。被告胡伯毅以一提供帳戶之幫助行為，使詐欺集團成
    員分別對被害人黃吉成、謝東贏二人為詐欺取財犯行；及被
    告邱聖哲以一提供帳戶之幫助行為，使詐欺集團成員分別對
    被害人梁懋澤、黃吉成為詐欺取財犯行，均為想像競合犯，
    均應從一重之幫助詐欺取財罪處斷。被告胡伯毅幫助詐騙集
    團成員，詐欺被害人謝東贏部分，及被告邱聖哲幫助詐騙集
    團成員，詐欺被害人梁懋澤部分雖均未經檢察官起訴，然與
    論罪科刑部分（即詐騙被害人黃吉成部分）係想像競合之裁
    判上一罪關係，應為起訴效力所及，本院自得加以審理，附
    此敘明。
五、原審認被告邱聖哲、胡伯毅、杜鈺婷三人罪證明確，因而適
    用刑法339 條第1 項，30條2 項、41條1 項前段、55條規定
    ，並審酌被告胡伯毅、杜鈺婷、邱聖哲三人提供帳戶、行動
    電話門號供詐欺集團使用，致不易查緝犯罪行為人，危害社
    會治安助長犯罪風氣，並造成被害人求償困難，及被告之素
    行與犯罪後態度，暨詐欺集團利用被告3 人之帳戶、行動電
    話門號，所分別詐得之金額等一切情狀，分別量處胡伯毅、
    杜鈺婷，拘役30日、20日，及量處邱聖哲有期徒刑5 月，並
    參酌被告三人之學歷、經濟及家庭狀況，均諭知以1000元折
    算1 日為易科罰金之折算標準，核無不合。被告邱聖哲上訴
    意旨否認犯罪，指摘原判決不當，為無理由；又公訴人上訴
    意旨指摘原判決就胡伯毅、杜鈺婷部分量刑不當，然量刑輕
    重，屬為裁判之法院得依職權自由裁量之事項，苟其量刑已
    以行為人之責任為基礎，並斟酌刑法第57條各款所列情狀，
    在法定刑度內，酌量科刑，如無偏執一端，致明顯失出失入
    情形，上級審法院即不得單就量刑部分遽指為不當或違法。
    是被告胡伯毅、杜鈺婷於原審時確均坦承犯罪，而原審審酌
    各情後之量刑，亦無明顯不當，檢察官之上訴，尚難認有理
    由，均應予駁回。
據上論斷，應依刑事訴訟法第368 條，判決如主文。
本案經檢察官林應華到庭執行職務。
中    華    民    國    99    年    12    月    23    日
                  刑事第一庭    審判長法  官  周賢銳
                                      法  官  施柏宏
                                      法  官  洪碩垣
以上正本證明與原本無異。
不得上訴。
中    華    民    國    99    年    12    月    23    日
                                      書記官  林家煜
中華民國刑法第339條
意圖為自己或第三人不法之所有，以詐術使人將本人或第三人之
物交付者，處 5 年以下有期徒刑、拘役或科或併科 1 千元以下
罰金。
以前項方法得財產上不法之利益或使第三人得之者，亦同。
前二項之未遂犯罰之。

司法院資訊處製作；財團法人民間司法改革基金會備份。
